【裁判字號】    99,上易,1380
【裁判日期】    991026
【裁判案由】    竊盜
【裁判全文】
臺灣高等法院臺中分院刑事判決        99年度上易字第1380號
上  訴  人
即  被  告  乙○○
上列上訴人因竊盜案件，不服臺灣彰化地方法院99年度易字第57
9號中華民國99年8月20日第一審判決（起訴案號：臺灣彰化地方
法院檢察署99年度偵字第4645號），提起上訴，本院判決如下：
    主  文
上訴駁回。
    理  由
一、按依刑事訴訟法第三百五十條、第三百六十一條、第三百六
    十二條、第三百六十七條規定，不服地方法院之第一審判決
    而上訴者，須提出上訴書狀，並應敘述具體理由，為上訴必
    備之程式；其所提出之書狀未敘述上訴理由，或僅曾以言詞
    陳述上訴理由者，均應於上訴期間屆滿後二十日內補提理由
    書於第一審法院。第一審法院經形式審查，認逾期未補提上
    訴理由者，應定期間先命補正；逾期未補正者，為上訴不合
    法律上之程式，應以裁定駁回。倘已提出上訴理由，但所提
    非屬具體理由者，則由第二審法院以上訴不合法律上之程式
    ，判決駁回。而所謂具體理由，必係依據卷內既有訴訟資料
    或提出新事證，指摘或表明第一審判決有何採證認事、用法
    或量刑等足以影響判決本旨之不當或違法，而構成應予撤銷
    之具體事由，始克當之（例如：依憑證據法則具體指出所採
    證據何以不具證據能力，或依憑卷證資料，明確指出所為證
    據證明力之判斷如何違背經驗、論理法則）；倘僅泛言原判
    決認定事實錯誤、違背法令、量刑失之過重或輕縱，而未依
    上揭意旨指出具體事由，或形式上雖已指出具體事由，然該
    事由縱使屬實，亦不足以認為原判決有何不當或違法者（例
    如：對不具有調查必要性之證據，法院未依聲請調查亦未說
    明理由，或援用證據不當，但除去該證據仍應為同一事實之
    認定），皆難謂係具體理由，俾與第二審上訴制度旨在請求
    第二審法院撤銷、變更第一審不當或違法之判決，以實現個
    案救濟之立法目的相契合，並節制濫行上訴（最高法院九十
    七年度臺上字第八九二號判決意旨參照）。
二、上訴意旨略以：上訴人即被告乙○○之行為並未獲得任何財
    物及利益，是否屬於既遂行為，尚有斟酌餘地；且被告於事
    後已與被害人和解，並賠償其新台幣12萬元，原審未適用刑
    法第59條規定酌予減輕其刑，實嫌過苛，且有違刑法第57條
    第9及10款規定等語。
三、查原審依被告於警詢及偵、審中之自白，證人曹昌正、被害
    人甲○○之陳述，及現場相片等證物，認被告係犯加重竊盜
    既遂罪（累犯），並審酌被告「貪圖不法利益，即竊取他人
    物品，顯然欠缺法治觀念，所為侵害他人財產法益，行為甚
    不足取且其前已有多次竊盜前科紀錄（參其前案紀錄表），
    素行不佳，詎仍不知悔改，一再為竊盜犯行，顯有漠視法紀
    之情，自不容輕縱，惟念其犯後坦承犯行，事後已賠償告訴
    人新臺幣12萬元，有本院民事調解程序筆錄附卷足憑，態度
    尚稱良好，暨衡量其犯罪動機、目的、手段、智識程度及對
    社會所生危害等一切情狀」，量處有期徒刑7月，已就認定
    被告係加重竊盜既遂，敘明其依據，復就被告已與被害人和
    解事項作為量刑審酌參考；至刑法第五十九條規定之適用，
    必須被告犯罪另有特殊之原因與環境等，在客觀上足以引起
    一般同情，認為即予宣告法定最低度刑期尤嫌過重者，始有
    其適用；本件原判決已就被告所犯加重竊盜既遂罪名，量處
    最低度有期徒刑7月（被告係累犯，依法應加重其法定刑）
    ，而未再適用刑法第59條規定，並無不當；綜上所述，被告
    顯未依據卷內既有訴訟資料或提出新事證，指摘或表明第一
    審判決有何採證認事、用法或量刑等足以影響判決本旨之不
    當或違法，自難認係具體理由，其上訴顯然違背法律上之程
    式，爰不經言詞辯論，判決駁回其上訴。
據上論斷，應依刑事訴訟法第三百六十七條前段、第三百七十二
條，判決如主文。
中    華    民    國    99    年    10    月    26    日
            刑事第七庭   審判長法  官 林 榮 龍
                               法  官 李 秋 娟
                               法  官 黃 仁 松
以上正本證明與原本無異。
不得上訴。
                               書記官 鄧 智 惠
中    華    民    國    99    年    10    月    26    日

司法院資訊處製作；財團法人民間司法改革基金會備份。
